【裁判字號】    99,審訴,1848
【裁判日期】    990625
【裁判案由】    偽證
【裁判全文】
臺灣高雄地方法院刑事判決            99年度審訴字第1848號
公  訴  人  臺灣高雄地方法院檢察署檢察官
被      告  甲○○
上列被告因偽證案件，經檢察官提起公訴（99年度偵字第8070號
），被告於準備程序中就被訴事實為有罪之陳述，經本院告知簡
式審判程序之旨，並聽取被告與公訴人之意見後，本院合議庭裁
定由受命法官獨任進行簡式審判程序，判決如下：
    主  文
甲○○犯偽證罪，處有期徒刑伍月。
    事實及理由
一、犯罪事實：
    甲○○確實曾於：(一)民國97年12月30日下午2 時42分後某時
    ，在高雄市楠梓區德民黃昏市場停車場，以新臺幣（下同）
    7000元向蔡坤樹與林金水購買第一級毒品海洛因；(二)於98年
    4 月13日上午8 時32分許，在高雄市○○區○○路「世貿行
    資源回收場」，以500 元向黃絜媮與林金水購買第一級毒品
    海洛因；(三)於98年4 月12日下午2 時31分後某時，在高雄市
    楠梓區尚美保齡球館，以500 元向蔡坤樹與林金水購買第一
    級毒品海洛因；(四)於98年4 月17日上午11時46分許，在高雄
    市楠梓區某汽車保養場，以500 元向方平和與林金水購買第
    一級毒品海洛因。嗣於本院以98年度訴字第1146號審理方平
    和、蔡坤樹、林金水、黃絜媮等人違反毒品危害防制條例案
    件（下稱販賣毒品案件）時，甲○○於99年1 月28日上午9
    時50分許，在本院刑事第5 庭以證人身分到庭，經審判長明
    確告知證人權利義務、拒絕證言權、偽證罪刑責，甲○○同
    意作證並朗讀結文及簽名具結後，竟基於偽證犯意，就其有
    無向上開人等購買毒品等與案情有重要關係之事項，虛偽證
    稱：「97年12月30日14時42分之通話是我和『陀螺』（不知
    姓名，手指庭上被告蔡坤樹）的對話，我要向他買茶葉，要
    拿杉林溪的冬茶，就是烏龍茶，81指半斤，41指4 兩，品質
    比較好，度數就是烘烤的度數，41的度數是指烘培程度不同
    ，就是烏龍茶烘到半生熟。98年4 月12日14時31分之通話對
    象一樣是『陀螺』，菜市場裡面有一間冰店，我想是要約去
    吃冰，通話中所指保齡球館是尚美保齡球館，之前警詢所述
    是因那時稍微有口角，洗是指茶葉多浸幾次，糖是指茶葉的
    另一種喝法，就是烏龍茶加糖，我拿半斤要烘焙4 兩的度數
    ，4 兩的度數多少我不知道。98年4 月17日11時30分、同日
    11 時46 分是跟『和仔』通話，『和仔』沒有在法庭上，通
    訊目的是拿水貨香菸1 條。是和1 個女生通話，要買1 條香
    菸，該女生可能是公司的會計，沒有在庭，沒有見過黃絜媮
    。」等虛偽陳述，足生損害於國家刑罰權行使之正確性。嗣
    於99年2 月24日，在其所虛偽作證之販賣毒品案件確定前，
    自白其上開犯行。
二、本件被告所犯為死刑、無期徒刑、最輕本刑為3 年以上有期
    徒刑以外之罪，其於準備程序中就被訴事實為有罪之陳述，
    經本院告知簡式審判程序之旨，並聽取當事人意見後，合議
    庭認宜進行簡式審判程序，爰依刑事訴訟法第273 條之1 第
    1 項、第284 條之1 ，裁定本件由受命法官獨任進行簡式審
    判程序，合先敘明。
三、證據：
    上開犯罪事實，有下列證據可資證明：
  (一)本院98年度訴字第1146號案件99年1 月28日審判筆錄、證人
    結文各1 份。
  (二)臺灣高雄地方法院檢察署99年度偵字第605 號案件99年6 月
    24日訊問筆錄1 份。
  (三)本院98年度訴字第1146號判決書1 份。
  (四)被告之自白。
四、論罪：
    核被告所為，係犯刑法第168 條偽證罪。又被告於99年1 月
    28日就上開販賣毒品案件中為虛偽證述後，嗣該案於99年4
    月16日為第一審判決前，被告於99年2 月24日上午10時12分
    ，在臺灣高雄地方法院檢察署99年度他字第605 號案件偵查
    中，於販賣毒品案件確定前自白其偽證之犯行，應依刑法第
    172 條規定減輕其刑。
五、科刑：
    爰審酌被告明知作證及具結之義務及處罰，且其前於該販賣
    毒品案件之偵查中亦曾另行具結作證，仍受販賣案件林金水
    之人情請託而翻異其詞，而為虛偽之證述，且所偽證之案件
    係販賣第一級毒品之重罪（法定刑為死刑或無期徒刑），嚴
    重妨害司法發現真實，影響國家司法權之行使，實不值取；
    且其前有竊盜、妨害公務、販賣毒品、施用毒品等多項前科
    及執行紀錄（未構成累犯），有其本院院內索引卡紀錄表報
    表及臺灣高等法院被告前案紀錄表在卷可稽，足見平日素行
    非佳，惟念其所為之虛偽證詞終未獲本院採納，亦未造成錯
    誤裁判結果，且能即時自白犯罪，於本院審理時亦坦承犯行
    ，態度尚可等一切情狀，而量處如主文所示之刑，以資懲儆
    。
據上論斷，應依刑事訴訟法第273 條之1 第1 項、第284 條之1
、第299 條第1 項前段，刑法第168 條、第172 條，判決如主文
。
本案經檢察官乙○○到庭執行職務。
中    華    民    國    99    年    6     月    25     日
                  刑事第十庭  法  官    呂明燕
以上正本證明與原本無異。
如不服本判決應於收受本判決後10日內向本院提出上訴書狀，並
應敘述具體理由，如未敘述上訴理由者，應於上訴期間屆滿後20
日內補提理由書狀於本院（均須按他造當事人之人數附繕本）「
切勿逕送上級法院」。
中    華    民    國    99    年    6     月    25     日
                              書記官    張琇晴
附錄本案論罪科刑法條：
中華民國刑法第168 條
於執行審判職務之公署審判時或於檢察官偵查時，證人、鑑定人
、通譯於案情有重要關係之事項，供前或供後具結，而為虛偽陳
述者，處7 年以下有期徒刑。

司法院資訊處製作；財團法人民間司法改革基金會備份。
